【裁判字號】    97,訴,1480
【裁判日期】    970523
【裁判案由】    毒品危害防制條例
【裁判全文】
臺灣臺中地方法院刑事判決              97年度訴字第1480號
公  訴  人  臺灣臺中地方法院檢察署檢察官
被      告  甲○○
上列被告因毒品危害防制條例案件，經檢察官提起公訴（97年度
毒偵字第1564號），被告就被訴事實為有罪之陳述，經本院合議
裁定由受命法官獨任改行簡式審判程序審理，判決如下：
    主    文
甲○○施用第二級毒品，累犯，處有期徒刑柒月。又施用第一級
毒品，累犯，處有期徒刑拾月，扣案之注射針筒柒支均沒收。應
執行有期徒刑壹年肆月，扣案之注射針筒柒支均沒收。
    犯罪事實
一、甲○○前於民國八十八年間因施用毒品案件，先後二次經依
    本院裁定送入勒戒處所觀察、勒戒後，均認無繼續施用毒品
    傾向，先後於八十八年三月十日及同年八月三日釋放，並經
    臺灣臺中地方法院檢察署檢察官，先後於八十八年三月九日
    及同年八月二日，以八十八年度偵字第六０四二號及八十八
    年度偵字第一六九二０號為不起訴處分確定在案。甲○○復
    於八十九年間，因施用第二級毒品安非他命案件，經依本院
    裁定送入戒治所施以強制戒治，於九十年五月四日經裁定停
    止戒治付保護管束，至九十年九月十二日保護管束期，強制
    戒治執行完畢；而該施用安非他命案件，並經檢察官起訴，
    由本院以八十九年度易字第一八二九號判處有期徒刑四月確
    定；另犯搶奪罪，經本院判處有期徒刑八月，經定應執行刑
    有期徒刑十一月，於九十一年二月二十八日執行完畢。甲○
    ○又於九十三年間因妨害兵役治罪條例、施用第一級毒品、
    施用第二級毒品等案件，經本院分別判處有期徒刑四月、十
    月及七月，定應執行有期徒刑一年七月確定；其再因搶奪案
    件，經本院以九十三年度訴字第一六八六號判處有期徒刑二
    年六月，並由臺灣高等法院臺中分院以九十四年度上訴字第
    二六七號駁回上訴而確定，再與上開刑期合併定應執行刑有
    期徒四年確定，嗣經裁定減刑為有期徒刑三年三月確定，於
    九十六年八月二十三日縮短刑期執行完畢。詎仍不知悔改，
    復分別基於施用第一級毒品海洛因及第二級毒品甲基安非他
    命之犯意，均在台中縣外埔鄉某路邊之其自用小貨車上，先
    於九十七年三月四日上午九時許，以將安非他命放入玻璃球
    吸食器內燒烤成煙霧後吸食方式，施用第二級毒品甲基安非
    他命一次；另同日上午十時許，以針筒注射方式，施用第一
    級毒品海洛因一次。嗣於九十七年三月七日晚上九時三十分
    許，警察在台中縣外埔鄉永豐村七支巷六之五號處執行勤務
    時，發現甲○○精神恍惚而予以盤查，查出其隨身有一只已
    打開之宗色皮包，內有七支注射針筒（均係甲○○所有供其
    施用毒品海洛因之用，其中六支已用過，一支尚未用過，預
    備日後施用海洛因之用），而得知上情。
二、案經台中縣警察局大甲分局報請臺灣臺中地方法院檢察署檢
    察官偵查起訴。
    理    由
一、上開事實，業經被告甲○○於警詢及偵審時坦認不諱，而被
    告為警查獲後所採取之尿液，經送請中山醫學大學附設醫院
    檢驗科藥物檢測中心檢驗結果，甲基安非他命與嗎啡、可待
    因均呈現陽性反應，有該中心出具之尿液檢驗報告一份附卷
    可稽（見偵查卷第十八頁），並有扣押筆錄、扣押物品目錄
    表、扣押物品收據、照片、勘察採證同意書、尿液代號與真
    實姓名對照表附卷足稽，復有被告所有供其施用海洛因所用
    之注射針筒七支扣案可資佐證，足見被告上開自白確與事實
    相符，堪予採認。本件事證明確，被告犯行可堪認定。
二、按甲基安非他命、海洛因分屬毒品危害防制條例第二條第二
    第二款、第一款所指之第二級、第一級毒品，核被告甲○○
    所為，係犯毒品危害防制條例第十條第二項之施用第二級毒
    品罪、同法條第一項之施用第一級毒品罪。被告施用前後持
    有第二級毒品及吸食前持有第一級毒品之低度行為，分別為
    其施用第二級毒品及第二級毒品之高度行為所吸收，均不另
    論罪。被告所犯前開二罪間，犯意各別，罪名且互殊，應予
    分論併罰之。查，被告於九十三年間因妨害兵役治罪條例、
    施用第一級毒品、施用第二級毒品等案件，經本院分別判處
    有期徒刑四月、十月及七月，定應執行有期徒刑一年七月確
    定；嗣再因搶奪案件，經本院以九十三年度訴字第一六八六
    號判處有期徒刑二年六月，並由臺灣高等法院臺中分院以九
    十四年度上訴字第二六七號駁回上訴而確定，再與上開刑期
    合併定應執行刑有期徒四年確定，嗣經減刑為有期徒刑三年
    三月確定，於九十六年八月二十三日縮短刑期執行完畢，此
    有臺灣高等法院被告前案紀錄表、臺灣臺中地方法院檢察署
    刑案資料查註紀錄表各一份在卷可按，其受有期徒刑執行完
    畢後，五年以內故意再犯有期徒刑以上刑之本罪，為累犯，
    其所犯上開二罪均應依刑法第四十七條第一項之規定加重其
    刑。爰審酌被告前已因施用毒品犯行，經判處有期徒刑及執
    行，竟仍故態復萌，復行施用毒品不輟，無視於毒品對於自
    身健康之戕害及國家對於杜絕毒品犯罪之禁令；惟衡酌施用
    毒品係屬自戕行為，被告犯罪手段尚屬平和，亦未因此而危
    害他人，所生損害尚非鉅大，而被告於犯後於坦承犯行，尚
    見悔意之犯罪後態度，暨施用毒品者均有相當程度之成癮性
    及心理依賴，其犯罪心態與一般刑事犯罪之本質並不相同，
    應側重適當之醫學治療及心理矯治為宜，及本件被告施用甲
    基安非他命及海洛因均僅一次等一切情狀，分別量處如主文
    所示之刑，並定其應執行之刑。
三、扣案之注射針筒七支，均係被告所有，供其施用及預備施用
    毒品海洛因所用之物，業據被告於本院審理時供述明確，均
    依刑法第三十八條第一項第二款之規定，予以宣告沒收。
據上論斷，依刑事訴訟法第二百七十三條之一第一項、第二百九
十九條第一項前段，毒品危害防制條例第十條第二項、第一項，
刑法第十一條、第四十七條第一項、第五十一條第五款、第三十
八條第一項第二款，判決如主文。
本案經檢察官乙○○到庭執行職務。
中    華    民    國    97    年     5    月    23    日
                  刑事第二庭    法  官  曾佩琦
以上正本證明與原本無異。
如不服本判決，應於收受送達後十日內向本院提出上訴書狀（應
敘述具體理由並附繕本）。
上訴書如未敘述理由，應於上訴期間屆滿後二十日內補提理由書
於本院。
                                書記官  林念慈
中    華    民    國    97    年     5    月    23    日
附錄本案論罪科刑法條：
【毒品危害防制條例第十條】
  施用第一級毒品者，處六月以上五年以下有期徒刑。
  施用第二級毒品者，處三年以下有期徒刑。


司法院資訊處製作；財團法人民間司法改革基金會備份。
